

Layla Aboulaid

Contrôleur financier / Contrôleur de gestion

\(+33 7 45 67 39 90

@ aboulaidlayla15@gmail.com

m www.linkedin.com/in/layla-aboulaid/

Paris, France

Permis B

Mobilité : France entière

Diplômée en ingénierie financière, avec une expérience variée dans les secteurs de l'industrie, de la banque, de l'assurance et des services. J'acquiers un ensemble de compétences en SAP, Oracle, et VBA, ainsi qu'en analyse financière et contrôle financier. Je travaille également dans un environnement international, ce qui me permet de développer mon niveau d'anglais et mes compétences en communication.

COMPÉTENCES

- Gestion budgétaire prévisionnelle
- Connaissances en réglementation financière européenne et française
- Connaissances des principes comptables nationaux et internationaux
- Connaissances en contrôle interne
- Capacité d'analyse des données
- Analyse des performances
- Maîtrise de la comptabilité analytique et approfondie

SOFT SKILLS

- Méthodique
- Agile
- Capacité d'écoute et de communication
- Organisation du travail
- Résistance au stress

LOGICIELS

VBA Python SAP - FICO MySQL

Hubble Sage compta i7 JDE - Oracle Pack MS office

Power Bl Slack

LANGUES

Français : courant Anglais : B2 (TOEIC) Arabe : maternelle Espagnol : intermédiaire

ACTIVITÉS PARASCOLAIRES

Responsable logistique et trésorière JUNIOR TRADERS CLUB | 2021 - 2023

- Assurer la disponibilité des équipements et des besoins logistiques
- Gestion du budget
- Négociations avec les fournisseurs

Membre active

Club social SOURIRE D'ESPOIR | 2019 - 2023

CENTRES D'INTÉRÊT

Cyclisme, Taekwondo, Voyages culturels, Échecs, Musique, Sketching

EXPÉRIENCES PROFESSIONNELLES

Contrôleur de gestion industriel

Eviosys Packaging · Stage | jan. 2024 - juil. 2024

Contrôle de gestion industriel :

- Analyse des KPI et garantie de la fiabilité des données
- Analyse des coûts
- Support aux contrôleurs pour analyser les écarts et proposer des mesures correctives
- Optimisation et mise à jour des procédures de contrôle
- Élaboration et actualisation des tableaux de bord

Master data :

- Création des comptes clients et fournisseurs dans SAP et JDE
- Évaluation des demandes d'ouverture de comptes
- Contrôles et déblocages pour le paiement des fournisseurs
- Interaction avec l'équipe trésorerie

Analyste financier

BMCI Bourse BNP PARIBAS · Stage | mai 2023 - juil. 2023

- Élaboration des propositions d'investissement
- Reporting des indicateurs trimestriels des sociétés cotées
- Élaboration de rapport de l'offre publique d'achat (OPA)
- Participation active aux travaux de valorisation des titres boursiers
- Veille économique et suivi de l'évolution de la Bourse et des entreprises cotées
 Commercial export

FAIPN S.A.R.L. · Stage alterné | juin 2022 - mars 2023

- Prospection et négociation (national et international)
- Participation active à deux conventions de partenariat au Sénégal et en Côte d'Ivoire
- Analyse des devis et des demandes clients (Département international)
- Elaboration d'un reporting d'état de stock
- Gestion de stock de sécurité, de stock d'alerte et de stock minimum
- Organisation et pilotage d'inventaire

Commercial en assurances

AXA · Stage | juin 2021 - juil. 2021

- Accueil téléphonique et démarchage
- Création, enregistrement et suivi des contrats d'assurance
- Identification des besoins clients et évaluation des risques

Comptable

Fiduciaire FITARCO · Stage | juil. 2020 - août 2020

- Saisie comptable et création de tableaux de bord
- Gestion de la paie
- Déclaration de la TVA sur la DGI et la gestion de l'IS
- Rapprochements bancaires

FORMATION

Master Ingénierie financière et innovation en finance

ESC Clermont Business School | 2023 - 2024

Master Gestion financière et comptable

Ecole Nationale de commerce et de Gestion Agadir | 2019 - 2024